【裁判字號】    88,易緝,289
【裁判日期】    890120
【裁判案由】    偽造文書
【裁判全文】
臺灣板橋地方法院刑事判決                        八十八年度易緝字第二八九號
    公  訴  人  臺灣板橋地方法院檢察署檢察官
    被      告  甲○○
右列被告因偽造文書案件，經檢察官提起公訴（八十八年度偵字第五六二０號），本
院判決如左：
    主  文
甲○○共同偽造公印文，處有期徒刑伍月。
如附表所示之物沒收之。
    事  實
一﹑甲○○於民國八十八年二月間因在中國時報看到「代人做證件」之廣告，即依該
    報載之電話號碼聯絡不詳年籍、名字之張姓成年男子，約定見面之時間、地點後
    ，甲○○於八十八年二月十一日依約攜帶渠自己之相片二張，至臺北市○○○路
    和林森北路口附近交給上開張姓男子，請張姓男子代為製作偽造之國民身分證，
    即甲○○與該張姓男子有共同偽造特種文書與公印文之犯意聯絡，再由該名張姓
    男子持往不詳地點，偽造「乙○○」名義之國民身分證，於其上以不詳方法偽造
    「內政部印」之公印文，再將甲○○所交付之相片貼於前開偽造之「乙○○」名
    義之國民身分證上後，於翌日（八十八年二月十二日）在上址臺北市○○○路和
    林森北路口附近將之交予甲○○，足生損害於身分證核發之戶政管理機關，對於
    戶籍及證件核發之正確性，亦足生損害於乙○○之人格權益。嗣於八十八年三月
    三日凌晨四時許，甲○○在臺北縣板橋市○○路○段一０三號十二樓遇警臨檢，
    甲○○乃出示上開偽造之「乙○○」名義之國民身分證供警檢查，持以行使，意
    圖矇混，惟仍被警識破並扣得前開偽造之「乙○○」名義之國民身分證（如附表
    所示）。
二、案經臺北縣警察局中和分局報告臺灣板橋地方法院檢察署檢察官偵查起訴。
    理  由
一、右揭犯罪事實，迭據被告甲○○於警訊、偵審中坦承不諱，此外，復有如附表所
    示偽造之證件，扣案足資佐證。而經本院提示扣案偽造之「乙○○」名義之國民
    身分證予證人乙○○審閱，並問渠是否曾將前開身分證交予被告，乙○○具結證
    稱：「我沒有交扣案之身分證或我自己之身分證正本或影本給被告楊（則燾）或
    其他人，這張（扣案）身分證不是我的，我亦不認識甲○○，我也沒有遺失過身
    分證。」等語（見本院八十八年六月十七日訊問筆錄，即本院八十八年度易字第
    一七一０號卷第七十七頁、七十八頁）。足徵被告與張姓成年男子應係偽造整張
    「乙○○」名義之國民身分證，益見扣案如附表所示之「乙○○」名義國民身分
    證上之「內政部印」印文係被告與該張姓男子以不詳方法所共同偽造，當無疑義
    。事證明確，被告犯行堪以認定。
二、核被告所為係犯刑法第二百十八條第一項之偽造公印文罪（偽造「內政部印」）
    ；刑法第二百十六條、第二百十二條之行使偽造特種文書罪（行使附表所示偽造
    「乙○○」名義之國民身分證）。被告偽造特種文書後，將之交予警察以供檢查
    ，持以行使，其偽造特種文書之低度行為，為行使之高度行為所吸收，應論以行
    使偽造特種文書罪。被告就偽造附表所示「乙○○」名義之國民身分證、「內政
    部印」公印文，與張姓成年男子間有犯意聯絡及行為分擔，應論以共同正犯。又
    被告偽造「乙○○」名義之國民身分證時，並偽造「內政部印」之公印文，所犯
    偽造特種文書罪與偽造公印文罪間，有方法結果之牽連關係，應從重論以偽造公
    印文罪。再被告偽造「內政部印」之公印文部分，雖未據公訴人起訴，然本院認
    此部分與上開偽造「乙○○」名義之國民身分證部分，有方法結果之牽連關係，
    為裁判上一罪，基於審判不可分原則，應併予審理。爰審酌被告犯罪之動機、目
    的、手段、品行、生活狀況、智識程度、犯罪所生之損害，犯後坦承、態度甚佳
    等一切情狀，量處如主文所示之刑，以資懲儆。
三、扣案如附表所示偽造之「乙○○」名義之國民身分證，係被告所有犯罪所得之物
    ，前開物品應依刑法第三十八條第一項第三款之規定宣告沒收。至該偽造之「乙
    ○○」名義國民身分證上之「內政部印」雖亦係被告所偽造，其上之相片係被告
    所有供犯罪所用之物，惟前開偽造之身分證既經宣告沒收，其上偽造之「內政部
    印」與被告之相片當亦隨之沒收，此為事理之當然，爰不就偽造之「內政部印」
    與被告之相片另為沒收之諭知，附此敘明。
據上論斷，應依刑事訴訟法第二百九十九條第一項前段，刑法第二十八條、第二百十
六條、第二百十二條、第二百十八條第一項、第五十五條、第三十八條第一項第三款
，罰金罰鍰提高標準條例第一條前段，判決如主文。
本案經檢察官鄭嘉欣到庭執行職務。
中      華      民      國    八十九    年      一      月    二十    日
                                      臺灣板橋地方法院刑事第四庭
                                          法  官  許必奇
如不服本判決應於送達後十日內向本院提出上訴狀。
附錄：刑法第二百十六條、第二百十二條、第二百十八條第一項。
附表：
┌──┬─────────┬───────────┐
│編號│  應沒收之物      │  備                註│
├──┼─────────┼───────────┤
│    │ 偽造之「乙○○」 │  應依刑法第三十八條第│
│ 一 │ 國民身分證一枚。 │  一項第二款規定，宣告│
│    │                  │  沒收。              │
└──┴─────────┴───────────┘
右正本證明與原本無異。
                                          書記官    高玉彬
中      華      民      國      八十九      年    一    月  二十五    日
刑法第二百十六條：
行使第二百十條至第二百十五條之文書者，依偽造、變造文書或登載不實事項或使登
載不實事項之規定處斷。
刑法第二百十二條：
偽造、變造護照、旅券、免許證、特許證及關於品行、能力、服務或其他相類之證書
、介紹書，足以生損害於公眾或他人者，處一年以下有期徒刑，拘役或三百元以下罰
金。
刑法第二百十八條第一項：
偽造公印或公印文者，處五年以下有期徒刑。


司法院資訊處製作；財團法人民間司法改革基金會備份。
